臺灣臺中地方法院刑事判決　　　　　　100年度交訴字第107號
公　訴　人　臺灣臺中地方法院檢察署檢察官
被　　　告　李鴻禎
上列被告因業務過失致死案件，經檢察官提起公訴（100 年度偵
字第5646號），被告於準備程序中就被訴事實為有罪之陳述，經
告知簡式審判程序之旨，並聽取公訴人、被告之意見後，由本院
合議庭裁定由受命法官獨任進行簡式審判程序，判決如下：
    主    文
李鴻禎從事業務之人，因業務上之過失致人於死，處有期徒刑伍
月，如易科罰金，以新臺幣壹仟元折算壹日。緩刑貳年。
    犯罪事實
一、李鴻禎為震邦電業工程有限公司之技工，平日以駕車載運工
    具、電材以供施作電業工程為業，為從事業務之人；於民國
    100年1月24日上午9時許，駕駛車牌號碼7B-4980號自用小貨
    車，沿臺中市○○區○○路由東往西方向（即北岸路往烏日
    區方向），行駛至同路與同路 850巷之無號誌交岔路口，正
    欲直行穿越路口之際，其原應注意行經無號誌之交岔路口，
    應減速慢行，作隨時停車之準備，且汽車行駛時，駕駛人應
    注意車前狀況，並隨時採取必要之安全措施，而依當時天候
    路況均良好，亦無不能注意之情事，乃竟疏未注意車前狀況
    及作隨時停車之準備，貿然前行；適洪清標騎乘車牌號碼LH
    A-456號重機車，沿同路850巷，由北往南方向行駛至上開無
    號誌交岔路口，正欲左轉往北岸路方向行駛時，亦疏未注意
    轉彎車應讓直行車先行，李鴻禎上開自用小貨車前車頭處因
    而與洪清標上開重機車左側車身發生碰撞，致洪清標人車倒
    地，並受有顱後枕部、左顳區有擦挫傷、右側前額部、鼻部
    、兩側顏面部有擦挫傷、左側髂骨區擦挫傷、右手肘、右手
    背擦傷、左上臂擦挫傷併骨折、右膝部、右小腿擦挫傷、左
    大腿挫傷、骨折、左小腿挫裂傷併骨折、左足部擦挫傷等傷
    害，經送醫急救後，仍於同日上午 10時3分許，因器官損傷
    併氣血胸、頭胸部多處外傷及骨折等傷重不治死亡。李鴻禎
    於肇事後，在有偵查犯罪職權之員警或公務員知悉其犯罪前
    ，陪同洪清標前往醫院，員警到達醫院處理時，李鴻禎陳明
    自己係肇事者及陳述肇事經過，自首而接受裁判。
二、案經臺灣臺中地方法院檢察署檢察官據報相驗後，自動檢舉
    偵查起訴。
    理    由
一、本案被告李鴻禎所犯係死刑、無期徒刑、最輕本刑為 3年以
    上有期徒刑以外之罪，被告於準備程序中就被訴事實為有罪
    之陳述，經告知簡式審判程序之旨，並聽取公訴人及被告之
    意見後，本院合議庭認為適宜而依刑事訴訟法第273條之1第
    1 項規定，裁定由受命法官獨任進行簡式審判程序，且依同
    法第273條之2、第159條第2項之規定，不適用傳聞法則有關
    限制證據能力之相關規定，合先敘明。
二、訊據被告李鴻禎於本院審理時對於上開時地過失駕車肇事致
    被害人洪清標受傷死亡之事實坦承不諱，核與被害人之子洪
    金生於警偵訊時陳述情節相符；並有道路交通事故現場圖、
    道路交通事故調查報告表（一）（二）、診斷證明書、臺中
    市○○○○○道路交通事故肇事人自首情形紀錄表各 1紙、
    道路交通事故當事人酒精測定紀錄表 2紙、現場照片16張等
    附卷可稽。而被害人因上開車禍事故受傷死亡等事實，復據
    臺灣臺中地方法院檢察署檢察官督同法醫師相驗屬實，製有
    勘驗筆錄、驗斷書、相驗屍體證明書等在卷可稽。再按行經
    無號誌之交岔路口，應減速慢行，作隨時停車之準備；又汽
    車行駛時，駕駛人應注意車前狀況，並隨時採取必要之安全
    措施，道路交通安全規則第93條第1項第2款、第 94條第3項
    分別定有明文，被告駕車自應注意及之，而依當時狀況，又
    無不能注意之情事，詎仍疏未注意車前狀況及減速慢行，作
    隨時停車之準備，貿然前行穿越路口，以致肇事，其駕駛行
    為顯有過失。又被告因其違規駕車行為，對於騎車行經上開
    肇事路段之被害人，製造法所不容許之風險，並且該風險在
    具體事件歷程中實現，而導致被害人受傷死亡之構成要件結
    果之發生，該死亡結果顯可歸責於被告，堪認被告過失駕駛
    行為與被害人受傷死亡結果間，顯有相當因果關係。雖被害
    人疏未注意轉彎車應讓直行車先行之規定，亦與有過失，惟
    仍無解於被告過失行為之認定。足認被告之自白與事實相符
    ，堪予採信。從而，本案事證明確，被告犯行洵堪認定。
三、被告為震邦電業工程有限公司之技工，平日以駕車載運工具
    、電材以供施作電業工程為業，為從事業務之人，業據被告
    自承在卷，且案發時被告確以駕駛為其業務，且於從事駕駛
    業務之際發生車禍，是核被告所為，係犯刑法第276條第2項
    之業務過失致死罪。被告於肇事後，在有偵查犯罪職權之員
    警或公務員知悉其犯罪前，陪同被害人前往醫院，員警到達
    醫院處理時，被告陳明自己係肇事者及陳述肇事經過，自首
    而接受裁判，有道路交通事故肇事人自首情形紀錄表在卷可
    查，其對於未發覺之犯罪自首而接受裁判，爰依刑法第62條
    前段規定，減輕其刑。爰審酌被告駕駛小貨車，行經無號誌
    之交岔路口，疏未注意車前狀況，亦未減速慢行，作隨時停
    車之準備，致被害人因本件車禍受傷而死亡，造成無可挽可
    之人倫悲劇，惟被害人就本件車禍發生亦與有過失，且被告
    犯後坦承犯行，已與被害人家屬 5人調解成立，有本院調解
    程序筆錄 1份附卷可稽，可見被告除有悔悟之意外，復以積
    極行動彌補過錯，犯罪後之態度尚佳等一切情狀，量處如主
    文所示之刑，並諭知如易科罰金之折算標準。檢察官具體求
    刑有期徒刑 6月，本院審酌上情，認尚嫌過重，併此敘明。
    末查被告未曾因故意犯罪受有期徒刑以上刑之宣告，素行良
    好，有臺灣高等法院被告前案紀錄表 1份附卷可稽，本件被
    告一時過失，致罹刑章，於犯罪後，除自首犯行外，於警偵
    訊及本院審理中亦均坦承犯行，且已與被害人家屬 5人調解
    成立，被害人家屬洪金生、洪福寬、洪香桂亦具狀表示願給
    被告緩刑機會等語，有刑事陳報狀 1份附卷足憑，本院綜合
    上情，認被告經此偵審及科刑之教訓後，當知所警惕，而應
    無再犯之虞，故本院認其所宣告之刑，以暫不執行為適當，
    爰依刑法第74條第1項第1款規定，併宣告緩刑 2年，以勵自
    新。
據上論斷，應依刑事訴訟法第273條第1項、第299條第1項前段，
刑法第276條第2項、第62條前段、第41條第1項前段、第74條第1
項第1款，刑法施行法第 1條之1第1項、第2項前段，判決如主文
。
本案經檢察官蔡志明到庭執行職務。
中    華    民    國   100    年    5     月    23    日
                    交通法庭    法  官  張靜琪
以上正本證明與原本無異。
如不服本判決應於收受判決後10日內向本院提出上訴書狀，並應
敘述具體理由；其未敘述上訴理由者，應於上訴期間屆滿後20日
內向本院補提理由書（均須按他造當事人之人數附繕本）「切勿
逕送上級法院」。
                                書記官  王嘉麒
中    華    民    國   100    年    5     月    23    日
附錄論罪科刑法條
刑法第276條第2項
因過失致人於死者，處 2 年以下有期徒刑、拘役或 2 千元以下
罰金。
從事業務之人，因業務上之過失犯前項之罪者，處 5 年以下有
期徒刑或拘役，得併科 3 千元以下罰金。